臺灣板橋地方法院刑事判決　　　　　　 100年度訴字第2435號
公　訴　人　臺灣板橋地方法院檢察署檢察官
被　　　告　何欣穎
上列被告因違反毒品危害防制條例案件，經檢察官提起公訴（10
0 年度毒偵字第4416號），被告於準備程序中，就被訴事實為有
罪之陳述，本院告知其簡式審判程序之旨，聽取當事人意見後，
裁定由受命法官獨任依簡式審判程序審理，茲判決如下：
    主  文
何欣穎施用第一級毒品，累犯，處有期徒刑拾壹月，扣案之海洛
因肆包（驗餘淨重拾公克）沒收銷燬之；又施用第二級毒品，累
犯，處有期徒刑柒月，扣案之甲基安非他命伍包（驗餘淨重玖點
肆參公克）沒收銷燬之。應執行有期徒刑壹年肆月，扣案之海洛
因肆包（驗餘淨重拾公克）、甲基安非他命伍包（驗餘淨重玖點
肆參公克）均沒收銷燬之。
    事  實
一、何欣穎前因連續施用第二級毒品案件，經依臺灣苗栗地方
    法院以89年度毒聲字第359 號裁定送觀察、勒戒後，認無繼
    續施用毒品之傾向，於民國89年3 月22日釋放出所，並由臺
    灣苗栗地方法院檢察署檢察官以89年度毒偵字第291 號、第
    29 2號為不起訴處分確定；於前揭觀察勒戒執行完畢後5
    年內，因連續施用第二級毒品案件，經依臺灣桃園地方法院
    以89年度毒聲字第4836、6251號裁定送觀察、勒戒，認有繼
    續施用毒品之傾向，迭經同法院以89年度毒聲字第6813號裁
    定令入戒治處所施以強制戒治，於90年10月31日執行完畢；
    刑案部分則經同法院以89年度壢簡字第1507號判決處有期徒
    刑5 月確定，於90 年11 月5 日易科罰金執行完畢。於94
    年間因施用毒品案件，經臺灣桃園地方法院以93年度訴字第
    935 號判決就施用第一級毒品部分判決處有期徒刑11月、就
    施用第二級毒品部分判決處有期徒刑6 月，應執行有期徒刑
    1 年2 月確定；於94年間因施用毒品案件，經臺灣桃園地
    方法院以94年度訴字第1703號判決就施用第一級毒品部分判
    決處有期徒刑11月、就施用第二級毒品部分判決處有期徒刑
    6 月，應執行有期徒刑1 年2 月確定，並與前前揭案於94
    年3 月10日入監接續執行，於95年10月23日因縮短刑期假釋
    出監，所餘刑期付保護管束，於96年5 月19日保護管束期滿
    未經撤銷假釋，未執行之刑，以已執行完畢論。於99年間
    因違反毒品危害防制條例案件，經本院以99年度訴字第2137
    號判決就持有第二級毒品部分判決處有期徒刑10月、就施用
    第一級毒品部分判決處有期徒刑8 月，應執行有期徒刑1 年
    4 月確定；99年間因施用毒品案件，經本院以99年度訴字
    第2380號判決就施用第一級毒品部分判決處有期徒刑7 月，
    就施用第二級毒品部分判決處有期徒刑3 月，應執行有期徒
    刑8 月確定；於100 年間因施用毒品案件，經本院以99年
    度訴字第3162號判決就施用第一級毒品部分判決處有期徒刑
    9 月，就施用第二級毒品部分判決處有期徒刑5 月，應執行
    有期徒刑1 年確定，並與前揭案，經本院以100 年度聲
    字第2944號裁定應執行有期徒刑2 年10月。於100 年間因
    施用毒品案件，經臺灣臺北地方法院以100 年度訴字第160
    號判決就施用第一級毒品部分判決處有期徒刑9 月，就施用
    第二級毒品部分判決處有期徒刑7 月，應執行有期徒刑1 年
    2 月確定，並與前揭3 案，經臺灣臺北地方法院以
    100 年度聲字第2524 號 定應執行有期徒刑3 年10月。同
    年間因施用毒品案件，經本院以100 年度訴字第1248號判決
    就施用第一級毒品部分判決處有期徒刑9 月，就施用第二級
    毒品部分判決處有期徒刑5 月，應執行有期徒刑1 年，嗣上
    訴後經臺灣高等法院以100 年度上訴字第2157號駁回上訴確
    定；同年間因施用毒品案件，經本院以100 年度訴字第
    1879號，就施用第一級毒品部分判決處有期徒刑9 月，就施
    用第二級毒品部分判決處有期徒刑5 月，應執行有期徒刑1
    年1 月。（並與案及前揭應執行有期徒刑3 年10月自100
    年7 月13日入監執行迄今）。詎何欣穎仍不知悔改，另基於
    施用第一級、第二級毒品之犯意，分別於：（一）100 年6
    月7 日晚間10時許，在真實姓名、年籍不詳、綽號「黑仔」
    之成年男子位於新北市中和區之住處內，以將甲基安非他命
    置於玻璃球內燒烤吸食其煙霧之方式，施用第二級毒品甲基
    安非他命1 次；（二）同日晚間11時許，在前揭地點以針筒
    注射之方式，施用第一級毒品海洛因1 次。嗣於同年6 月8
    日上午5 時5 分許，員警於臺北市萬華區○○○路○ 段185
    號前，見何欣穎與友人謝宗亨（另案偵辦）行跡可疑，上前
    盤查，經何欣穎同意搜索後，扣得第一級毒品海洛因4 小包
    （淨重共計10.13 公克，驗餘淨重共計10.00 公克）、第二
    級毒品甲基安非他命5 小包（淨重共計9.48公克，驗餘淨重
    共計9.43公克）及第二級毒品大麻（淨重130.3 毫克，驗餘
    淨重32.3毫克，涉犯持有第二級毒品大麻部分，另由臺灣板
    橋地方法院檢察署檢察官簽分偵辦），而查獲上情。
二、案經臺北市政府警察局萬華分局報告臺灣臺北地方法院檢察
    署檢察官呈請臺灣高等法院檢察署檢察長核轉臺灣板橋地方
    法院檢察署偵查起訴。
    理  由
一、上述犯罪事實，業據被告何欣穎於本院審理時坦承不諱，且
    其為警採集之尿液，經以酵素免疫分析法初步篩選，再以氣
    相層析質譜儀分析法確認，呈現安非他命、甲基安非他命、
    嗎啡陽性反應乙節，有臺北市政府警察局偵辦毒品案件尿液
    檢體委驗單、臺灣尖端先進生技醫藥股份有限公司100 年6
    月20日濫用藥物檢驗報告（檢體編號：050786）各1 份附卷
    可稽，而扣案之粉末4 包（驗餘淨重10公克），經送驗結果
    ，均檢出海洛因成分，扣案之透明晶體5 包（驗餘淨重9.43
    公克），經送驗結果，檢出安非他命、甲基安非他命等成分
    等情，有法務部調查局濫用藥物實驗室100 年7 月4 日調科
    壹字第10023015220 號鑑定書及臺北市政府警察局100 年7
    月5 日北市鑑毒字第129 號鑑驗通知書各1 紙足憑，並有海
    洛因4 包、甲基安非他命5 包扣案，堪認被告之自白與事實
    相符。又觀諸事實欄所示被告之前案紀錄，被告於觀察勒戒
    執行完畢釋放後5 年內，又因施用毒品犯行經追訴處罰，有
    臺灣高等法院被告前案紀錄表1 份附卷可憑，其再犯本案，
    不屬毒品危害防制條例第20條規定之「初犯」或「5 年後再
    犯」，自應依同條例第10條處罰（最高法院97年度第5 次刑
    事庭會議決議參照）。本案事證明確，被告犯行洵堪認定，
    應依法論科。
二、按海洛因、甲基安非他命分屬毒品危害防制條例第2 條第2
    項第1 款、第2 款規定之第一級、第二級毒品。核被告如犯
    罪事實欄一（一）所為，係犯毒品危害防制條例第10條第2
    項之施用第二級毒品罪，如犯罪事實欄一（二）所為，係犯
    同條例第10條第1 項施用第一級毒品罪。其為前揭犯行而持
    有第一級毒品海洛因及第二級毒品甲基安非他命，持有之低
    度行為，應為施用之高度行為所吸收，不另論罪。其於如犯
    罪事實欄一（一）、（二）施用第二級毒品罪、第一級毒品
    罪之2 次犯行，犯意各別，行為互殊，應予分論併罰。查被
    告有如事實欄所示之前案及執行完畢紀錄等情，有臺灣高等
    法院被告前案紀錄表1 份在案足稽，其於有期徒刑執行完畢
    5 年內，故意再犯有期徒刑以上之罪，為累犯，應依刑法第
    47條第1 項之規定加重其刑。爰審酌被告曾因多次相同犯行
    經戒毒處遇或判處徒刑，猶未能知所警惕，顯然漠視法令之
    禁制，惟其犯罪行為主要係戕害自身，且事後坦承犯行，犯
    後態度尚無不良，及其施用毒品之動機、智識程度及家庭狀
    況等一切情狀，分別量處如主文所示之刑，並定其應執行刑
    。
三、扣案之海洛因4 包（含極微量第一級毒品海洛因殘渣且未析
    離之外包裝、驗餘淨重10公克）、甲基安非他命5 包（含極
    微量第二級毒品甲基安非他命殘渣且未析離之外包裝，驗餘
    淨重9.43公克），分別為查獲之第一級、第二級毒品，除因
    鑑驗而用罄之部分外，應依毒品危害防制條例第18條第1 項
    前段規定，沒收銷燬之。
據上論斷，應依刑事訴訟法第273 條之1 第1 項、第299 條第1
項前段，毒品危害防制條例第10條第1 項、第2 項、第18條第1
項前段、刑法第11條前段、第47條第1 項、第51條第5 款，判決
如主文。
本案經檢察官范孟珊到庭執行職務。
中    華    民    國   100    年    11    月    21    日
                  刑事第十七庭  法  官  方祥鴻
上列正本證明與原本無異。
如不服本判決，應於判決送達後10日內敘明上訴理由，向本院提
出上訴狀 (應附繕本) ，上訴於臺灣高等法院。其未敘述上訴理
由者，應於上訴期間屆滿後20日內向本院補提理由書「切勿逕送
上級法院」。
                                書記官  洪紹甄
中    華    民    國   100    年    11    月    21    日
附錄本案論罪科刑法條全文：
毒品危害防制條例第10條
施用第一級毒品者，處 6 月以上 5 年以下有期徒刑。
施用第二級毒品者，處 3 年以下有期徒刑。